臺灣新北地方法院三重簡易庭民事判決
                                    111年度重簡字第888號
原      告  李美掽  

被      告  黃則堯  
訴訟代理人  李承翰  
複代理人    邱章坤  
上列當事人間請求侵權行為損害賠償（交通）事件，於民國111
年6月30日言詞辯論終結，本院判決如下：
    主  文
被告應給付原告新臺幣叁萬壹仟貳佰壹拾壹元。
原告其餘之訴駁回。
訴訟費用由被告負擔百分之十一，餘由原告負擔。
本判決原告勝訴部分得假執行。 
    事  實  及  理  由
一、按訴狀送達後，原告不得將原訴變更或追加他訴，但擴張或
    縮減應受判決事項之聲明者，不在此限。民事訴訟法第255
    條第1項第3款定有明文。本件原告起訴聲明請求：被告應給
    付原告新臺幣（下同）304,070元。嗣於民國111年6月30日
    再開言詞辯論期日當庭變更聲明為：被告應給付原告296,07
    0元，此核屬減縮應受判決事項之聲明，揆諸首揭規定，應
    予准許。
二、原告起訴主張：
(一)緣被告於民國110年8月23日17時25分許，駕駛車牌號碼0000
    -00號自用小客車，行經新北市○○區○○路00號前時，因跨越
    分向限制線之過失，致與原告駕駛其所有之車牌號碼000-00
    00號自用小客車（下稱系爭車輛）發生碰撞，系爭車輛因而
    受損，經送修支出修復費用新臺幣（下同）296,070元（含
    鈑金64,700元、零件213,370元、烤漆18,000元）。為此，
    爰依侵權行為之法律關係，請求被告應給付原告296,070元
    。
(二)對被告抗辯之陳述：依新北市政府車輛行車事故鑑定會新北
    車鑑字第0000000號鑑定意見書（下稱系爭初鑑報告）及新
    北市車輛行車事故鑑定覆議會新北覆議0000000鑑定覆議意
    見書（下稱系爭覆鑑報告）之結論，均認定原告需負全部肇
    事責任，原告不服，即行車事故鑑定會議中所播放兩段監視
    器影像畫面，非係系爭車輛之正面或左方之錄影畫面，復觀
    諸現場事故暨車損照片及原告另拍攝現場照片所示兩車毀損
    情形、撞擊位置，再參照道路交通事故現場圖記載之剎車痕
    方向、長度及兩車撞擊點，佐以監視器影像畫面，足見被告
    駕駛自小客車時車速過快，且有跨越分向限制線之過失，致
    與原告駕駛之系爭車輛碰撞，進而造成系爭車輛受撞擊後跨
    越分向限制線，被告應有過失責任等語。
三、被告則請求駁回原告之訴，並以：依系爭初鑑報告及系爭覆
    鑑報告，均認定原告駕駛自用小客車，違規跨越分向限制線
    駛入來車道，為肇事原因；被告駕駛自小客車未跨越分向限
    制線，無肇事因素，故被告不負侵權賠償責任等語，以資抗
    辯。
四、法院之判斷：
(一)原告主張被告於上揭時、地駕駛自用小客車，因跨越分向限
    制線之過失，致與對向原告駕駛之系爭車輛發生碰撞，造成
    系爭車輛受損之事實，業據提出新北市政府警察局道路交通
    事故當事人登記聯單、新北市警察局道路交通事故初步分析
    研判表、系爭初鑑報告、事故現場相片、照片、估價單、道
    路交通事故現場圖、通知書、新北市政府交通局函及系爭覆
    鑑報告等件為證，並經本院依職權向新北市政府警察局林口
    分局調閱系爭肇事資料核閱屬實，有道路交通事故現場圖、
    道路交通事故當事人酒精測定紀錄表、新北市政府警察局林
    口分局道路交通事故調查紀錄表、事故現場相片及道路交通
    事故現場草圖等件附卷可資佐證，惟被告對於本件事故之肇
    事責任有爭執，並以上開情詞置辯。
(二)按汽車在未劃設慢車道之雙向二車道行駛時，應依下列規定
    ：…。二、在劃有分向限制線之路段，不得駛入來車之車道
    內。道路交通安全規則第97條第1項第2款定有明文。經查，
    據本件事故係原告駕駛系爭車輛，沿泰山區泰山路往林口方
    向行駛，行至肇事地點，違規跨越分向限制線駛入來車道，
    與對向來車由被告所駕駛自用小客車發生撞擊，並佐以警訊
    筆錄、道路交通事故現場照片、道路交通事故現場圖、監視
    器影像畫面等資料，且汽車在劃有分向限制線之路段，不得
    駛入來車之車道內，綜合上揭肇事行為、佐證資料及路權歸
    屬等情為肇事分析，顯見原告駕駛系爭車輛行經肇事地點時
    ，因違規跨越分向限制線駛入來車道之過失，有違上開道路
    交通安全規則之規定，堪認原告對本件事故之發生具有過失
    ，是新北市政府車輛行車事故鑑定會認定「一、李美掽駕駛
    自用小客車，違規跨越分向限制線駛入來車道，為肇事原因
    。」等語，有系爭初鑑報告在卷足憑，且系爭覆鑑報告亦維
    持上開鑑定會之鑑定意見，此亦有系爭覆鑑報告附卷可佐，
    益徵原告就本事故之發生，確應負過失責任甚明。原告雖主
    張被告有違規跨越分向限制線駛入來車道之過失云云，然觀
    諸監視器影像、現場事故暨車損照片及原告所拍攝之現場照
    片等資料，被告駕駛之自小客車應係與原告碰撞後致跨越分
    向限制線駛入來車道，要難遽認被告於肇事時有跨越分向限
    制線之情事。此外，原告復未能舉證以實其詞，是原告此部
    分之主張，顯有誤會，尚難憑採。第按汽車交會時，應依下
    列規定：… 五、會車相互之間隔不得少於半公尺。道路交通
    安全規則第100條第5款定有明文。查依被告於警詢時稱：「
    （問：當時行車方向、車道及肇事經過情形為何？肇事前有
    無發現對方、其動態為何？當時車速為何？你車輛何處遭碰
    撞？車損為何？）答：當時我行經泰山路（往高速公路方向
    ），對方在我對向，我因注意對向的公車，沒有注意到對方
    ，就跟對方發生碰撞。有，距離約一部車、二部車距離。40
    -50公里/小時。左前。左前車身、輪胎。」等語；原告於警
    詢時陳稱：「（問：當時行車方向、車道及肇事經過情形為
    何？肇事前有無發現對方、其動態為何？當時車速為何？你
    車輛何處遭碰撞？車損為何？）答：當時我行經泰山路（往
    林口方向），對方在我對向，對方突然撞我左前方，我的車
    因此打轉撞到對向車道牆。有，距離約兩個車身。40-50公
    里/小時。左前。車身多處受損。」等語，此有新北市政府
    警察局林口分局道路交通事故調查紀錄表在卷可稽，復佐以
    監視器影像畫面、道路交通事故現場圖及事故現場暨車損照
    片等資料，再參諸原告所拍攝現場照片，可知兩造分別以車
    速40-50公里/小時從對向往肇事地點行進時，均已於一定距
    離發現對向有車輛駛來，是時被告所駕之車係貼近分向限制
    線行駛，原告則駕車有違規跨越分向限制線駛入來車道，業
    經本院認定如前，而兩車交會時復未保持安全之間隔，且被
    告於警詢時自承其因注意對向公車而未注意到原告致肇事等
    語，堪認兩造從對向駕駛自小客車行至肇事地點時，因於交
    會時，均未保持相互之間隔即未有間隔半公尺以上之過失致
    肇事，故新北市政府警察局道路交通事故初步分析研判表亦
    同此認定「黃則堯疑二車交會時，未保持相互之間隔。李美
    掽疑二車交會時，未保持相互之間隔。」，此有道路交通事
    故初步分析研判表附卷可稽，堪認兩造就本件事故之發生有
    二車交會時均未保持相互之間隔，而均應負過失之責。
(三)次按因故意或過失，不法侵害他人之權利者，負損害賠償責
    任。汽車、機車或其他非依軌道行駛之動力車輛，在使用中
    加損害於他人者，駕駛人應賠償因此所生之損害。民法第18
    4條第1項前段、第191條之2前段分別定有明文。第按不法毀
    損他人之物者，被害人得請求賠償其物因毀損所減少之價額
    。民法第196條第1項亦有明文。又依民法第196條請求賠償
    物被毀損所減少之價額，固得以修復費用為估定之標準，但
    以必要者為限（如修理材料以新品換舊品，應予折舊）。經
    查，系爭車號000-0000號自用小客車為105年6月（推定為15
    日）出廠使用，有公路監理電子閘門查詢結果在卷可稽，至
    110年8月23日受損時已使用逾5年，零件已有折舊，然更新
    零件之折舊價差顯非必要，自應扣除，本院依行政院所頒「
    固定資產耐用年數表」及「固定資產折舊率表」之規定，非
    運輸業用客車、貨車之耐用年數為5年，依定率遞減法每年
    折舊千分之三六九，其最後一年之折舊額，加歷年折舊累積
    額，總和不得超過該資產成本原額之十分之九之計算方法，
    據原告所提出之估價單所載，系爭車輛就零件修理費用為21
    3,370元，其折舊所剩之殘值為十分之一即21,337元（元以
    下四捨五入）。此外，原告另支出鈑金費用64,700元及烤漆
    費用18,000元，是原告得請求被告賠償之修車費用，共計10
    4,037元（計算式：21,337元＋64,700元＋18,000元＝104,037
    元）。　　
(四)惟按損害之發生或擴大，被害人與有過失者，法院得減輕賠
    償金額或免除之。民法第217條第1項定有明文。查本件事故
    之發生，被告固有二車交會時未保持相互間隔之過失，惟系
    爭車輛之駕駛人即原告亦同有二車交會時未保持相互間隔及
    違規跨越分向限制線駛入來車道之過失，有如前述，是原告
    對本件事故發生亦與有過失。本院綜合雙方過失情節及相關
    事證，認原告之過失程度為十分之七，被告之過失程度為十
    分之三，是被告應賠償原告之金額為31,211元（計算式：10
    4,037元×3/10＝31,211元，元以下四捨五入）。　　
五、從而，原告依侵權行為之法律關係，請求被告應給付原告31
    ,211元，為有理由，應予准許。逾此部分之請求，為無理由
    ，應予駁回。
六、本件事證已臻明確，兩造其餘主張陳述及所提之證據，經審
    酌後於本件判決結果無影響，爰不逐一論述，附此敘明。　
七、本判決原告勝訴部分，係適用簡易程序所為被告敗訴之判決
    ，爰依職權宣告假執行。
八、結論：原告之訴為一部有理由，一部無理由，依民事訴訟法
    第436條第2項、第79條、第389條第1項第3款，判決如主文
    。
中　　華　　民　　國　　111 　年　　6 　　月　　30　　日
                      臺灣新北地方法院三重簡易庭
                          法      官  彭松江
以上正本係照原本作成。
如不服本判決，應於送達後20日內，向本院提出上訴狀並表明上
訴理由，如於本判決宣示後送達前提起上訴者，應於判決送達後
20日內補提上訴理由書（須附繕本）。
中　　華　　民　　國　　111 　年　　6 　　月　　30　　日
                          書  記  官  許雁婷